臺灣高等法院刑事裁定
110年度抗字第383號
抗  告  人  臺灣桃園地方檢察署檢察官 
受  刑  人  李達東



上列抗告人因撤銷緩刑案件，不服臺灣桃園地方法院中華民國11
0年1月21日裁定（110年度撤緩字第28號），提起抗告，本院裁
定如下：
    主  文
原裁定撤銷，發回臺灣桃園地方法院。
    理  由
一、原裁定意旨略以：受刑人因公共危險案件，經臺灣桃園地方
    法院於民國109年5月7日以109年度壢交簡字第1097號判決判
    處有期徒刑3月，如易科罰金，以新臺幣（下同）1千元折算
    壹日，緩刑3年，緩刑期間付保護管束，並應向公庫支付3 
    萬元，且應向指定之政府機關、政府機構、行政法人、社區
    或其他符合公益目的之機構或團體，提供120小時之義務勞
    務，於109年10月13日確定。而緩刑所附條件部分，經執行
    檢察官將執行傳票經郵寄至桃園市○○區○○路0段000號9 樓之
    3，因未獲會晤應受送達人，亦無受領文書之同居人、受僱
    人，遂於109年12月10日下午1時34分，將該執行傳票寄存於
    桃園市政府警察局平鎮分局北勢派出所，自寄存之日起經10
    日並加計被告居住在桃園市平鎮區之在途期間1日後，始發
    生效力，是該次寄存送達，於109年12月21日下午1時34分始
    生合法送達之效力，已逾應報到之同日上午9時，不生合法
    送達之效力。再受刑人經上開通知到案未果，是否足以判斷
    受刑人顯有履行負擔之可能，而有隱匿或處分其財產、故意
    不履行、無正當事由拒絕履行或顯有逃匿之虞等情事，而得
    逕謂其違反刑法第74條第2項第4款、第5款所定負擔情節重
    大，尚非無疑。聲請人復未提出其他積極證據足證受刑人「
    原宣告之緩刑難收其預期效果，而有執行刑罰之必要」，自
    難認合於刑法第75條之1第1項第4款所定得撤銷緩刑宣告之
    規定。從而，聲請人聲請撤銷受刑人之緩刑宣告，於法未合
    ，爰駁回其聲請等語。　　
二、抗告意旨略以：本件文書送達地為桃園市平鎮區，而寄存領
    取文書之地點係桃園是政府警察局平鎮分局北勢派出所，上
    開二址均位於桃園市平鎮區，應無加計在途期間之必要，原
    審以法院所在地而加計在途期間，而認為本件送達不合法，
    自有違誤，請將原裁定撤銷，更為適法裁定。
三、經查：
  ㈠按送達於應受送達人之住居所、事務所或營業所，不獲會晤
    應受送達人，亦無受領文書之同居人或受僱人時，得將文書
    寄存送達地之自治或警察機關，並作送達通知書2份，1份黏
    貼於應受送達人住居所、事務所、營業所或其就業處所門首
    ，另1份置於該送達處所信箱或其他適當位置，以為送達；
    寄存送達，自寄存之日起，經10日發生效力，民事訴訟法第
    138條第1項、第2項定有明文。而上開關於寄存送達之規定
    ，依刑事訴訟法第62條規定，於刑事訴訟準用之。又「應於
    法定期間內為訴訟行為之人，其住所、居所或事務所不在法
    院所在地者，計算該期間時，應扣除其在途之期間」，刑事
    訴訟法第66條第1項亦有明定。而所謂應扣除在途期間計算
    之法定期間，係僅指同法所規定訴訟關係人應為一定訴訟行
    為之期間而言，惟不變期間（例如上訴期間、抗告期間）與
    通常法定期間（例如聲請回復原狀之期間、證人及鑑定人請
    求日費或旅費之期間）始足當之。至就審期間，則係使被告
    準備辯論及到場應訴之期間，而非指其應為一定訴訟行為之
    期間，顯與上述期間之性質不同，自不在適用該條項規定，
    應扣除在途期間計算之列（最高法院43年台上字第850號民
    事判例意旨參照）。
  ㈡本件受刑人李達東因公共危險案件，經臺灣桃園地方法院於1
    09年5月7日以109年度壢交簡字第1097號判決判處有期徒刑3
    月，如易科罰金，以1千元折算壹日，緩刑3年，緩刑期間付
    保護管束，並應向公庫支付3萬元，且應向指定之政府機關
    、政府機構、行政法人、社區或其他符合公益目的之機構或
    團體，提供120小時之義務勞務，於109年10月13日確定，有
    本院被告前案紀錄表在卷可查。上開判決確定後，其中緩刑
    所附條件部分，經執行檢察官將執行傳票郵寄至桃園市○○區
    ○○路0段000號9樓之3，通知受刑人應於109年12月21日上午9
    時到場履行，惟因未獲會晤應受送達人，亦無受領文書之同
    居人、受僱人，遂於109年12月10日下午1時34分，將該執行
    傳票寄存於桃園市政府警察局平鎮分局北勢派出所，有卷附
    送達證書及送達相片可稽（見執聲字第54號卷內）。依上開
    說明，送達應於同年12月20日生效，因該日係星期日，延至
    翌日上班日(星期一)即21日生效，則該執行傳票自上開日期
    起即已生送達之效力。而該送達證書上記載被告應到日期為
    109年12月21日(星期一)，該執行傳票僅係告知被告應於該
    日向地檢署報到執行，並無得為任何訴訟行為而須起算法定
    期間可言，揆諸前開規定，執行傳票之送達生效是否需加計
    在途期間，非無研求之餘地。檢察官抗告意旨執此指摘原裁
    定不當，尚非無據，自應由本院將原裁定撤銷，並發回原審
    法院詳查後另為適法之處理
據上論斷，依刑事訴訟法第413條，裁定如主文。
中　　華　　民　　國　　110 　年　　3 　　月　　10　　日
                  刑事第十七庭  審判長法  官  鄭水銓 
                                      法  官  李世華 
                                      法  官  黃雅芬
以上正本證明與原本無異。
不得再抗告。
                                      書記官  鄭雅云
中　　華　　民　　國　　110 　年　　3 　　月　　12　　日